【裁判字號】    97,交聲,1513
【裁判日期】    970806
【裁判案由】    違反道路交通管理處罰條例聲明異議
【裁判全文】
臺灣臺北地方法院交通事件裁定        97年度交聲字第1513號
原處分機關  臺北市交通事件裁決所
受處分人    甲○○
上列受處分人因違反道路交通管理處罰條例案件，對於臺北市交
通事件裁決所中華民國97年4月7日所為之處分（原處分案號：北
市裁四字第裁22-A1A124067號），聲明異議，本院裁定如下：
    主  文
異議駁回。
    理  由
一、按汽車行駛至交岔路口，其行進、轉彎，應依左列規定：「
    4 車道以上或同向2 車道道路，……欲左轉彎時，應距交岔
    路口30公尺前換入內側車道或左轉車道……。」，道路交通
    安全規則第102條第1項第5款定有明文。又汽車駕駛人在多
    車道左轉彎，不先駛入內側車道者，處600元以上、1800元
    以下罰鍰，並記違規點數1點；汽車駕駛人，駕駛汽車違反
    道路交通安全規則、第33條之管制規則，因而肇事致人受傷
    者，記違規點數3點，道路交通管理處罰條例第48條第1項第
    4 款後段、第63條第1項第1款、第61條第3項分別定有明文
    。
二、異議人即受處分人甲○○於民國96年9月4日上午12時30分許
    ，駕駛車號7270-NM號自用小客車，沿臺北市○○路○段第2
    、3車道之間由北向西右轉行駛至肇事地點時，其右側車身
    與許志遠所駕駛，沿同向第3車道由北向南直行之K3C-718號
    重型機車左側車身發生擦撞而肇事，並使許志遠受傷，經原
    舉發單位臺北市政府警察局交通大隊警員以異議人違反道路
    交通管理處罰條例第48條第1項第4款後段「在多車道左轉彎
    ，不先駛入內側車道」之規定，而掣單舉發，經異議人在到
    案日期前提出申訴後，由原舉發單位調查結果，仍認異議人
    有上開違規行為，原處分機關乃依道路交通管理處罰條例第
    48 條第1項第4款、第61條第3項及第63條第1項第1款規定，
    裁處罰鍰新臺幣（下同）1800元並記違規點數4點。
三、異議意旨略以：處理本案之警員到達現場並未詢問事發之過
    程，即以肇事者許志遠臉部有擦傷為由，移至附近醫院並於
    醫院內完成筆錄。員警所繪製之道路交通事故現場圖與事實
    不符。異議人車輛是由八德路駛入基隆路外側車道，再由基
    隆路駛入市○○道，均依法行駛，且筆錄內容並未提及肇事
    者許志遠騎乘機車由八德路右轉進入基隆路及市○○道口時
    ，因回頭看後方卻疏於注意前方車輛，而直接擦撞本人自用
    小客車前右門致倒地受傷，此有車上同行蕭亞慧小姐可當人
    證云云。
四、經查：
（一）本案據台北市政府警察局交通警察大隊之道路事故初步分
      析研判表調查肇事經過為：「A車7270-NM號自用小客車，
      沿基隆路1段第2、3車道之間北向西右轉行駛至肇事地點
      時，其右側車身與沿同向第3車道北向南直行之B車K3C-71
      8號普通重型機車左側車身撞擊而肇事。」，此有台北市
      政府警察局交通警察大隊道路事故初步分析研判表及異議
      人親筆簽名捺指印之道路交通現場事故圖附卷可稽。又據
      案發當時警員林錦祥於事故當日下午2時0分詢問異議人本
      件肇事經過時，異議人自陳：「我駕駛車號7270-NM號自
      用小客車，由基隆路北向南第2及第3車道之間，行駛近市
      ○○道口打右轉方向燈，欲右轉市○○道時，與我同向走
      第3車道欲右轉進市○○道之K3C-718號機車相撞而肇事」
      等語，另據許志遠於警員詢問本件肇事經過時稱：「我騎
      乘K3C-718號機車，由基隆路北向南第3車道直行至市○○
      道，我發現在後方7270-NM號小客車，右側車身撞擊我車
      子左邊照後鏡，我就摔倒在地，我沒看到對方是否打方向
      燈」等語，此有警員林錦祥所製作之「交通事故談話紀錄
      表」2份在卷可稽，可見異議人確實在多車道左轉彎，不
      先駛入內側車道，肇事致人受傷等情，應可認定。而異議
      人異議意旨，係翻異前詞，改稱當日係駕駛車號7270-NM
      號自用小客車自八德路駛入基隆路外側車道，再由基隆路
      駛入市○○道云云，不僅與其本人於案件甫發生時自述之
      情節不符，亦與警員依現場實況所測繪之道路交通事故圖
      相左。若當日之實際狀況確如異議意旨所述，則何以不在
      事件發生當時據實陳述？顯見異議人於本件異議所改稱之
      情節，僅係卸責之詞，並無足採。
（二）再依卷內所附之交通事故補充資料表以觀，異議人所駕駛
      之自小客車右側車身有凹損，許志遠之重型機車則在左側
      車身有擦損，並且參照警方事故現場圖所示，異議人小客
      車係從第2、3車道之間，由許志遠機車左後方，往前超車
      右轉市○○道時，與在第3車道直行之許志遠機車發生擦
      撞，故異議人應涉有「在多車道左轉彎，不先駛入內側車
      道」為肇事之原因，殆無疑義。而本件既事證明確，異議
      人所謂「車上同行蕭亞慧小姐可當人證」云云，即無續予
      調查之必要，附此敘明。
（三）綜合上述，異議人確有前揭違規行為，原處分機關因而依
      道路交通管理處罰條例第48條第1項第4款、第61條第3項
      及第63第1項第1款，違反道路交通管理事件統一裁罰基準
      表規定，裁處異議人罰鍰1800元，併記違規點數4點，核
      無不合，受處分人之聲明異議，為無理由，應予駁回。
據上論斷，應依道路交通案件處理辦法第19條，裁定如主文。
中    華    民    國    97    年    8     月    6     日
                  交通法庭法  官 楊台清
以上正本證明與原本無異。
如不服本裁定，應於送達後5日內，向本院提出抗告狀。
                           書記官 陳麗津
中    華    民    國    97    年    8     月    7     日


司法院資訊處製作；財團法人民間司法改革基金會備份。
